臺灣新北地方法院刑事判決
111年度審易字第1017號
公  訴  人  臺灣新北地方檢察署檢察官
被      告  呂漢璋


上列被告因竊盜案件，經檢察官提起公訴（111年度偵緝字第219
9號），被告於本院準備程序中就被訴事實為有罪之陳述，經本
院裁定進行簡式審判程序，判決如下：
    主  文
甲○○犯竊盜罪，處拘役參拾日，如易科罰金，以新臺幣壹仟元折
算壹日。未扣案之犯罪所得腳踏車壹輛沒收，於全部或一部不能
沒收或不宜執行沒收時，追徵其價額。
    事  實
一、甲○○於民國110年10月7日14時22分許，在新北市樹林區中華
    路與樹中二街口UBIKE站，見朱○賢（98年3月生，姓名年籍
    詳卷）所有腳踏車1輛（價值新臺幣4,200元）停放於該處且
    未上鎖，竟意圖為自己不法之所有，趁無人注意之際，徒手
    竊取該輛腳踏車得手，並隨即騎乘該腳踏車逃離現場。嗣朱
    ○賢發覺遭竊報警處理，經警調閱監視器錄影畫面後，始循
    線查悉上情。
二、案經新北市政府警察局樹林分局報告臺灣新北地方檢察署檢
    察官偵查起訴。 　　
    理  由
壹、程序方面： 
    本件被告甲○○所犯係死刑、無期徒刑、最輕本刑為3年以上
    有期徒刑以外之罪，其於準備程序中就被訴事實為有罪之陳
    述，經法官告知簡式審判程序之旨，並聽取公訴人及被告之
    意見後，依刑事訴訟法第273條之1第1項規定，裁定本案改
    依簡式審判程序審理，且依刑事訴訟法第273條之2及第159
    條第2項規定，不適用傳聞法則有關限制證據能力之相關規
    定，合先敘明。
貳、實體方面：
一、上揭犯罪事實，業經被告甲○○於警詢時、偵查中、本院準備
    程序及審理時均坦承不諱，核與證人即被害人朱○賢於警詢
    中之證述相符，並有失竊腳踏車手機畫面截圖照片1張、失
    竊地點截圖照片1張、監視器錄影畫面截圖照片13張在卷可
    稽（見偵字卷第6至9頁），足認被告之自白與事實相符，洵
    堪採為認定事實之依據。綜上，本案事證明確，被告犯行堪
    予認定，應依法論科。
二、論罪科刑：
  ㈠核被告所為，係犯刑法第320條第1項之竊盜罪。又被害人係9
    8年3月生，於本案案發時固係未滿18歲之少年，然被告供述
    不知被害人年齡，且本件亦無其他積極證據可資證明被告於
    竊取財物時對被害人為少年乙節有所認識，是尚難認定被告
    具有成年人故意對少年犯罪之主觀犯意，故本案並無適用兒
    童及少年福利與權益保障法第112條第1項規定之餘地，附予
    敘明。
  ㈡被告前因竊盜案件，經本院108年度易字第722號判決判處有
    期徒刑有期徒刑3月（4罪），應執行有期徒刑9月，及有期
    徒刑7月確定，上開各罪嗣經本院109年度聲字第575號裁定
    應執行有期徒刑1年確定，於109年11月27日執行完畢，此有
    臺灣高等法院被告前案紀錄表1份在卷可考，是被告於受有
    期徒刑執行完畢後，5年以內故意再犯本件有期徒刑以上之
    罪，固合於累犯規定，惟參酌司法院釋字第775號解釋意旨
    及最高法院110年度台上大字第5660號裁定意旨，檢察官並
    未具體指出被告有何特別惡性及對刑罰反應力薄弱等節，衡
    酌被告之犯罪情節，尚難僅因其前受有期徒刑執行完畢之事
    實，即遽認被告個人有何對刑罰反應力薄弱之特別惡性存在
    而有加重其刑予以延長矯正其惡性此一特別預防之必要，是
    本件於法定刑範圍內斟酌刑法第57條事項量刑，即可充分評
    價被告之罪責，故不加重其刑。
  ㈢爰審酌被告不思以正途獲取所需，貪圖私利而任意竊取他人
    之腳踏車，欠缺尊重他人財產權之觀念，所為殊非可取，惟
    念其犯後始終坦承犯行，態度尚可，並衡酌其有上述竊盜案
    件經法院論罪科刑及執行完畢紀錄，有臺灣高等法院被告前
    案紀錄表1份在卷可考，並兼衡其犯罪之動機、目的、手段
    、所竊得之財物價值、迄未賠償被害人損失，及其自陳國小
    畢業之智識程度、目前無業、無須扶養家人之生活狀況等一
    切情狀，量處如主文所示之刑，並諭知如易科罰金之折算標
    準，以資懲儆。
三、沒收：
  ㈠按犯罪所得，屬於犯罪行為人者，沒收之；前二項之沒收，
    於全部或一部不能沒收或不宜執行沒收時，追徵其價額，刑
    法第38條之1第1項前段、第3項分別定有明文。
  ㈡查，被告竊得之腳踏車1輛，屬犯罪所得，未據扣案，亦未實
    際合法發還被害人，爰依刑法第38條之1第1項前段、第3項
    之規定宣告沒收，於全部或一部不能沒收或不宜執行沒收時
    ，追徵其價額。
據上論斷，應依刑事訴訟法第273條之1第1項、第299條第1項前
段，刑法第320條第1項、第41條第1項前段、第38條之1第1項前
段、第3項，刑法施行法第1條之1第1項，判決如主文。
本案經檢察官乙○○提起公訴，經檢察官張啓聰到庭執行職務。
中　　華　　民　　國　　111 　年　　7 　　月　　13　　日
                  刑事第二十五庭  法  官      曾淑娟
如不服本判決，應於判決送達後20日內敘明上訴理由，向本院提
出上訴狀（應附繕本），上訴於臺灣高等法院。其未敘述上訴理
由者，應於上訴期間屆滿後20日內向本院補提理由書「切勿逕送
上級法院」。
                                  書記官       王若安 
中　　華　　民　　國　　111 　年　　7 　　月　　14　　日
附錄本案論罪科刑法條全文：
中華民國刑法第320條
意圖為自己或第三人不法之所有，而竊取他人之動產者，為竊盜
罪，處5 年以下有期徒刑、拘役或50萬元以下罰金。
意圖為自己或第三人不法之利益，而竊佔他人之不動產者，依前
項之規定處斷。
前二項之未遂犯罰之。